Roberto Ramos Gonçalves

Brasileiro, divorciado, 4 filhos, 40 anos

Endereço completo: Rua Aparecida Moratori de Queiroz, nº 10, Ap 1002 Beta, Condomínio Residencial Novo Mundo

Cidade: Pedreira Estado: São Paulo CEP: 13.920-000

Email: roberto80.rg@gmail.com Telefone Celular: (12) 99799-8315

Skype: https://join.skype.com/invite/yp3YqA6JYv7p LinkedIn: www.linkedin.com/in/roberto-ramos-goncalves

Resumo Profissional:

Sou Engenheiro de Segurança do Trabalho com trajetória profissional de 17 anos, atuando em empresas multinacionais de grande porte nos segmentos papel e celulose, materiais de construção – cimento, concreto, agregados e argamassa e fabricação de MDF moveleiro, ocupando cargos na gestão corporativa de Segurança do Trabalho, Saúde e Meio Ambiente.

Tenho expertise em planejamento de ações corporativas de Saúde e Segurança do Trabalho, implantando melhores práticas de Prevenção de incidentes e acidentes, desenvolvendo políticas e programas, aplicando e inspecionando as atividades assegurando a execução dentro dos padrões predefinidos e em conformidade com as Normas Regulamentadoras de Segurança, Saúde, Qualidade e Meio Ambiente.

Implantei programas e projetos de SSMA corporativos identificando os riscos e antecipando ações preventivas que minimizaram ocorrências de perdas.

Realizei inspeções periódicas em equipamentos de segurança, auditei atividades, consultoria de ergonomia aplicada ao trabalho, liberei colaboradores para execução de serviços perigosos garantindo atividades seguras e em conformidades com a legislação e as políticas internas.

Participei de certificações, implantação de projetos, no qual destaco o CERFLOR (Certificação do Manejo Florestal) e FSC (Forestry Stewardship Council), padronização de gestão de indicadores de SST e avaliação dos perigos e riscos.

Supervisionei, coordenei e capacitei equipes, ministrando treinamentos e orientando tecnicamente o método mais seguro para execução de atividades.

Sou pós-graduado em Engenharia de Segurança do Trabalho, graduado em Engenharia de Produção, Técnico em Segurança do Trabalho, tenho CREA Ativo, habilidades avançadas com o Pacote Office.

Tenho disponibilidade de horários, de viagens, de mudança de cidade, estado e expatriação. Estou à disposição para eventuais esclarecimentos que se façam necessários

Formação Acadêmica:

Cursando Pós-graduação em Gestão Ambiental – Universidade Cândido Mendes; Pós-graduado em Engenharia de Segurança do Trabalho – Universidade Cândido Mendes – Concluído em 2017; Graduado em Engenharia de Produção – Anhanguera Educacional – Concluído em 2015 – CREA Ativo; Técnico de Segurança do Trabalho – Colégio São Francisco – Concluído em 2003.

Experiência Profissional:

GREENPLAC TECNOLOGIA INDUSTRIAL LTDA - GRUPO ASPERBRAS - Água Clara/MS (10/2019 a 10/2020)

Cargo: Coordenador de Segurança do Trabalho

Motivo de Saída: Redução do SESMT para atender a NR4

Principais responsabilidades: Coordenação da execução das rotinas da Saúde e Segurança do Trabalho executadas pela equipe técnica, visando promover a saúde do trabalhador.

Descrição das atividades: Orientação aos colaboradores sobre a prevenção das doenças ocupacionais e acidentes de trabalho; Identificação e correção de riscos ambientais, cumprindo e fazendo cumprir a legislação vigente; Implementação de ações para eliminação e neutralização de riscos nas atividades; Conscientização dos colaboradores e empregador sobre atividades insalubres, perigosas e penosas existentes na empresa, seus riscos específicos; Organização, monitoramento e follow up do SESMT: CIPA; SIPAT; PPRA; LTCAT, PCMAT, Laudo Ergonômico, PPR, PCA, PGR, PPP e CATs; Acompanhamento dos indicadores de Segurança do Trabalho: absenteísmo, acidentes de trabalho e checklist; Elaboração de relatórios e pareceres técnicos.

Coordenação do projeto da obra para construção da fábrica de Resina para abastecimento da linha de MDF.

Coordenação da execução de obras e serviços terceirizados decorrentes da adoção de medidas de prevenção de acidentes e perdas.

GRUPO VOTORANTIM - VOTORANTIM CIMENTOS (02/2018 a 12/2018)

Cargo: Engenheiro de SSMA Pleno

Motivo de Saída: Redução de quadro de equipes atuantes na regional Sudeste

Principais responsabilidades: Gestão dos indicadores de performance da Regional Sudeste; Planejamento de auditorias dos Protocolos Críticos visando eliminar acidentes graves e fatalidades; Planejamento de ações corporativas de Saúde e Segurança do Trabalho; Implantação das melhores práticas de prevenção de incidentes e acidentes; Fiscalização do cumprimento das normas de Segurança do Trabalho; Desenvolvimento de políticas e programas para Prevenção de Acidentes e Doenças Ocupacionais; Revisão da documentação de SST assegurando o atendimento aos requisitos legais aplicáveis; Emissão de relatórios técnicos em atendimento as diretrizes do Ministério do Trabalho

Descrição das atividades: Ministração de treinamentos técnicos em conformidade com as definições corporativas; Participação em comitês de Saúde e Segurança do Trabalho esclarecendo questões técnicas; Definição do cronograma de atividades dos profissionais de Saúde e Segurança do Trabalho; Inspeções das atividades para que estejam sendo executadas dentro dos padrões predefinidos pelas normas de segurança, qualidade e meio ambiente; Implantação e acompanhamento dos programas de gestão comportamental; Controle de riscos, em 4 fabricas de grau de risco 4; Responsável Técnico na gestão das fabricas de cimento na regional sudeste (Votorantim/SP, Itaú de Minas/MG, Cantagalo/RJ, Santa Cruz/RJ); Coordenação de equipes (Técnico de Segurança do Trabalho, Técnico de Enfermagem e Analista Ambiental).

GRUPO VOTORANTIM - FIBRIA CELULOSE S/A (02/2007 a 01/2018)

Cargo: Técnico de Segurança do Trabalho Corporativo

Motivo de Saída: Transferência para Votorantim Cimentos (promoção)

Principais responsabilidades: Gestão dos indicadores de performance, programa comportamento seguro, panorama ergonômico, procedimentos e metodologia de Segurança do Trabalho; Suporte técnico na sustentação do desempenho de segurança da unidade garantindo a redução do risco de acidente no trabalho; Implantação de programas e projetos de SSMA corporativos; Identificação dos riscos e implantação de ações preventivas;

Descrição das atividades: Acompanhamento de fiscalizações, auditorias do MTE e perícias técnicas; Treinamento e acompanhamento das atividades dos Comitês existentes na Empresa como: Comitê de Ergonomia, CIPA, Comitê Único de Segurança e Saúde, Comitê de Gerenciamento de Segurança e Brigada de Incêndio; Análise de acidentes e incidentes, levantando as causas básicas e imediatas que originaram a perda; Desenvolvimento e acompanhamento anual da elaboração do Laudo Técnico das Condições Ambientais de Trabalho (LTCAT)/PPRA; Implementação de normas, procedimentos, instruções minimizando ocorrências de perdas; Análise de métodos e processos de trabalho; Liberação de serviços perigosos (trabalho em altura, serviço a quente, espaço confinado); Inspeção periódica dos equipamentos de segurança; Atendimento das exigências da Portaria 3.214/78 e suas NRs e do Sistema de Gestão de Segurança e Saúde no Trabalho OHSAS 18001; Coordenação de equipes.

Resultados obtidos: Certificações Florestais na Unidade do Mato Grosso do Sul, São Paulo, Espirito Santo e Bahia (CERFLOR, ISO 14001; Forest Stewardship Council Brasil - FSC-BR); Implementação do Sistema de Gestão Votorantim/SGV-na Unidade de Três Lagoas/MS; Implementação dos Protocolos de Riscos Fatais Florestal da Votorantim Industrial – VID; Implantação de projeto de unificação dos padrões de segurança florestal (revisão e elaboração de procedimentos e manual Floresta e Estrada Segura); Implantação de projeto de revitalização do programa Comportamento Seguro;

INTERNATIONAL PAPER (01/1999 a 01/2007)

Cargo: Técnico de Segurança do Trabalho

Motivo de Saída: Transferência entre empresas (Join Venture entre Internatinal Paper e Votorantim Celulose e Papel) Principais responsabilidades: Implementação do CERFLOR na unidade de Mogi Guaçu/SP; Elaboração do Manual de Qualificação em Saúde e Segurança do Trabalho para Prestadores de Serviços na unidade de Três Lagoas/MS;

Descrição das atividades: Acompanhamento da execução dos procedimentos de segurança obrigatórios aos prestadores de serviço na unidade de São Paulo e Mato Grosso do Sul; Inspeções técnicas nos locais de trabalho; Ministração de treinamentos/integrações/reciclagens aos colaboradores e Prestadores de Serviço; Análise e investigação de acidentes e incidentes de trabalho; Orientações técnicas ao time de Engenharia Corporativa para definição do método mais seguro para a execução das atividades; Suporte técnico ao EHS auxiliando na construção de projetos que atendam às necessidades da Legislação Nacional e diretrizes Corporativas; Implantação de ações com temas comportamentais; Reuniões de alinhamento junto aos técnicos de empresas contratadas.

Nota: promoção para Técnico de Segurança do Trabalho em 2004

Cursos:

HAZOP – Hazard and Operability Studies (Estudo de Perigo e Operabilidade);
TASC – Técnica de Análise Sistêmica de Causa;
Análise dos Efeitos e Criticidades dos Modos de Falha - FMEA & FMECA;
Auditor interno OHSAS 18001;
Auditor interno ISO 14001;
Auditor Líder FSC – Forestry Stewardship Council (Conselho de Manejo Florestal);
Auditor Líder CERFLOR – Certificação Florestal;
Consultor de Ergonomia Aplicada ao Trabalho;
Pacote office avançado;

Demais especialização conforme aplicabilidade do cargo conforme Normas Regulamentadoras.

Idiomas:

Inglês Básico Espanhol Básico